臺灣高等法院臺中分院刑事裁定　
110年度聲字第1005號
聲  請  人  臺灣高等檢察署臺中檢察分署檢察官
受  刑  人  張育誠


上列聲請人因受刑人數罪併罰有二裁判以上，聲請定其應執行之
刑（聲請案號：110 年度執聲字第494 號），本院裁定如下：
    主  文
張育誠因犯如附表所示各罪所處之刑，應執行有期徒刑貳年參月
。
    理  由
一、聲請意旨略以：受刑人張育誠因詐欺等罪，先後經判決確定
     如附表所示，應依刑法第53條、第51條第5 款規定，定其
    應 執行之刑，爰依刑事訴訟法第477 條第1 項聲請裁定等
    語。 
二、按裁判確定前犯數罪者，併合處罰之；又數罪併罰，有二裁
     判以上者，依刑法第51條規定，定其應執行之刑；而數罪
    併 罰，分別宣告其罪之刑，宣告多數有期徒刑者，於各刑
    中之 最長期以上，各刑合併之刑期以下，定其刑期，但不
    得逾30 年，刑法第50條第1 項前段、第53條、第51條第5 
    款分別定 有明文。次按數罪併罰之定應執行之刑，係出於
    刑罰經濟與 責罰相當之考量，並非予以犯罪行為人或受刑
    人不當之利益 ，為一種特別的量刑過程，相較於刑法第57
    條所定科刑時應 審酌之事項係對一般犯罪行為之裁量，為
    定應執行刑之宣告 ，乃對犯罪行為人本身及所犯各罪之總
    檢視，除應考量行為 人所犯數罪反應出之人格特性，並應
    權衡審酌行為人之責任 與整體刑法目的及相關刑事政策，
    在量刑權之法律拘束性原 則下，依刑法第51條第5 款之規
    定，採限制加重原則，以宣 告各刑中之最長期為下限，各
    刑合併之刑期為上限，但最長 不得逾30年，資為量刑自由
    裁量權之外部性界限，並應受法 秩序理念規範之比例原則
    、平等原則、責罰相當原則、重複 評價禁止原則等自由裁
    量權之內部抽象價值要求界限之支配 ，以使輕重得宜，罰
    當其責，俾符合法律授與裁量權之目的 ，以區別數罪併罰
    與單純數罪之不同，兼顧刑罰衡平原則（ 最高法院100 年
    度台抗字第440 號裁定意旨參照）。
三、經查，本件受刑人所犯如附表所示加重詐欺等罪，各處如附
     表所示之刑，均經確定在案；而受刑人所犯附表所示各罪
    （共10罪），與其參與犯罪組織及另犯之加重詐欺犯行（共
    28罪），曾經臺灣臺中地方法院以108 年度重訴字第2407號
    判決判處罪刑，上訴後，經本院以109 年度上訴字第939 號
    判決撤銷改判，定應執行有期徒刑3 年8 月（共38罪）， 
    嗣經上訴於最高法院，上開參與犯罪組織及另犯加重詐欺犯
    行部分（共28罪），經最高法院以109 年度台上字第5513號
    判決發回更審，尚未確定，其餘如附表所示各罪部分，均因
    上訴駁回而確定，有各該判決書及臺灣高等法院被告前案紀
    錄表在卷可稽。茲據檢察官聲請定應執行刑，本院審核認其
    聲請為正當，爰審酌受刑人所犯如附表所示各罪之犯罪態樣
    ，均係參與同一詐欺集團擔任機房成員後，於密接之時間所
    犯，犯罪手段、態樣相同、所侵害者同為財產法益，並非侵
    害不可代替或不可回復性之個人法益（參刑事案件量刑及定
    執行刑參考要點第24、25點），以及各罪依其犯罪情節所量
    定之刑，及前揭所述之比例原則、責罰相當原則等自由裁量
    權之内部性界限等情，合併定其應執行之刑如主文所示。
四、據上論斷，應依刑事訴訟法第477 條第1 項、刑法第53條、
     第51條第5 款，裁定如主文。　　
中　　華　　民　　國　　110 　年　　4 　　月　　30　　日
            刑事第十庭     審判長法　官   陳  宏  卿
                                 法　官   簡  芳  潔
                                 法　官   林  美  玲
以上正本證明與原本無異。
如不服本裁定，應於收受送達後5日內向本院提出抗告書狀（須
附繕本）。
                                 書記官   張  惠  彥
　　　　　　　　　　　　　　　　 
中　　華　　民　　國　　110 　年　　4 　　月　　30　　日
  
附表：受刑人張育誠定應執行刑案件一覽表     編      號  1 2 3 罪      名  加重詐欺 加重詐欺 加重詐欺 宣  告  刑  有期徒刑1年3月 （共6罪） 有期徒刑1年9月 有期徒刑1年5月 犯 罪 日 期  108年5月5日至同年月18日 108年5月8日至同年6月13日 108年5月21日 偵 查 機 關 年 度 案 號  臺中地檢108年度偵字第20355等號 臺中地檢108年度偵字第20355等號 臺中地檢108年度偵字第20355等號  最後 事實審 法  院 中高分院 中高分院 中高分院  案  號 109年度上訴字第939號 109年度上訴字第939號 109年度上訴字第939號  判  決 日  期 109年8月26日 109年8月26日 109年8月26日  確定 判決 法  院 最高法院 最高法院 最高法院  案  號 109年度台上字第5513號 109年度台上字第5513號 109年度台上字第5513號  判決確定日期 109年12月31日 109年12月31日 109年12月31日 是否為得易科罰金、易服社會勞動之案件  不得易科罰金 不得易服社會勞動 不得易科罰金 不得易服社會勞動 不得易科罰金 不得易服社會勞動 備       註  臺中地檢110年度執字第1778號 臺中地檢110年度執字第1778號 臺中地檢110年度執字第1778號 
     編      號  4 本欄空白 本欄空白 罪      名  加重詐欺   宣  告  刑  有期徒刑1年4月 （共2罪）   犯 罪 日 期  108年5月27日 108年5月29日   偵 查 機 關 年 度 案 號  臺中地檢108年度偵字第20355等號    最後 事實審 法　院 中高分院    案　號 109年度上訴字第939號    判  決 日  期 109年8月26日    確定 判決 法  院 最高法院    案  號 109年度台上字第5513號    判決確定日期 109年12月31日   是否為得易科罰金、易服社會勞動之案件  不得易科罰金 不得易服社會勞動   備       註  臺中地檢110年度執字第1778號